臺灣新竹地方法院刑事判決
111年度訴緝字第15號
公  訴  人  臺灣新竹地方檢察署檢察官
被      告  李玉丁  





選任辯護人  法律扶助基金會姜至軒律師
上列被告因違反毒品危害防制條例案件，經檢察官提起公訴（10
7年度偵字第5949號、第5950號），本院判決如下：
    主  文
本件公訴不受理。
    理  由
一、公訴意旨如附件起訴書所載。
二、按被告死亡者，應諭知不受理之判決，並得不經言詞辯論為
　　之，刑事訴訟法第303條第5款、第307條分別定有明文。　
三、經查，本案被告李玉丁業於民國111年9月16日死亡等情，有
    被告之個人基本資料查詢結果1份附卷可稽（本院111年度訴
    緝字第15號卷第143頁）。依據首開說明，爰不經言詞辯論
    ，逕為不受理之判決。
四、退併辦部分：
    臺灣新竹地方檢察署檢察官固以107年度偵字第10330號移送
    併辦意旨書，就被告違反毒品危害防制條例犯行，因認與起
    訴書所載事實係屬同一，而請求併辦審理等語。惟按案件起
    訴後，檢察官以公函就其他部分之事實函請法院併案審理。
    此項公函之性質僅在促使法院注意而已，非屬訴訟上之請求
    。故檢察官以公函移請法院併案審理部分，必須與已起訴部
    分均成立犯罪，且二部分之間具有實質上一罪或裁判上一罪
    關係，法院始得一併加以審判。若法院認為移送併案審理部
    分並不構成犯罪，或不能證明有該移送併案審理部分之事實
    ，即與起訴部分不生實質上一罪或裁判上一罪關係，法院自
    不得對之加以審判，應將該移送併案部分退回由原檢察官另
    為適法之處理。是本案起訴關於被告部分，既因被告死亡，
    依法應為不受理判決，則該移送併辦部分即與本案起訴部分
    無裁判上一罪關係，本院自無從併予審理，此部分應退回由
    檢察官另行處理。
據上論斷，應依刑事訴訟法第303條第5款、第307條，判決如主
文。
本案經檢察官洪期榮提起公訴，檢察官劉正祥到庭執行職務。
中　　華　　民　　國　　111 　年　　10　　月　　4 　　日
                  刑事第八庭    審判長法  官  楊數盈
　　　                                法　官  江宜穎
 　　　　　　　　　                   法  官　崔恩寧
以上正本證明與原本無異。
如不服本判決應於收受本判決後20日內向本院提出上訴書狀，上
訴書狀應敘述具體理由。上訴書狀未敘述上訴理由者，應於上訴
期間屆滿後20日內補提理由書狀於本院(均須按他造當事人之人
數附繕本 )「切勿逕送上級法院」。 
中　　華　　民　　國　　111 　年　　10　　月　　4 　　日
                                      書記官  莊琬婷
 
附件：
臺灣新竹地方檢察署檢察官起訴書
                                     107年度偵字第5949號
                                     107年度偵字第5950號
被　　　告　李玉丁
　
上列被告因毒品危害防制條例案件，已經偵查終結，認應該提起
公訴，茲將犯罪事實及證據並所犯法條分敘如下：
　　　　　　犯罪事實
一、李玉丁於附表所示時地，3次販賣第二級毒品甲基安非他命
    予曾文鑫施用，交易經過如附表所示。
二、案經新竹縣政府警察局竹東分局報請檢察官指揮偵辦。
　　　　　　證據並所犯法條
一、證據：如附表所示。
二、所犯法條：毒品危害防制條例第4條第2項。被告販賣3次犯
    行，請論以3罪。被告犯罪所得共計新臺幣(下同)2萬7,300
    元，請依法宣告沒收之。
三、依刑事訴訟法第251條第1項提起公訴。
　  此　致
臺灣新竹地方法院
中　　華　　民　　國　 107　　年　　8 　　月　　10　　日
　　　　　　　　　　　　　　　檢　察　官   洪期榮
本件證明與原本無異
中　　華　　民　　國　　107 　年　　9 　　月　　11　　日
　　　　　　　　　　　　　　　書　記　官   嚴瑜道

參考法條：
毒品危害防制條例第4條
製造、運輸、販賣第一級毒品者，處死刑或無期徒刑；處無期徒
刑者，得併科新臺幣 2 千萬元以下罰金。
製造、運輸、販賣第二級毒品者，處無期徒刑或 7 年以上有期
徒刑，得併科新臺幣 1 千萬元以下罰金。
製造、運輸、販賣第三級毒品者，處 7 年以上有期徒刑，得併
科新臺幣 7 百萬元以下罰金。
製造、運輸、販賣第四級毒品者，處 5 年以上 12 年以下有期
徒刑，得併科新臺幣 3 百萬元以下罰金。
製造、運輸、販賣專供製造或施用毒品之器具者，處 1 年以上
7 年以下有期徒刑，得併科新臺幣 1 百萬元以下罰金。
前五項之未遂犯罰之。
附表：
編號 交易時間 交易地點 交易經過 犯罪證據及所犯法條 1 106年12月22日22時52分之後某時許。 新竹縣竹東鎮北興路半邊天檳榔攤路邊。 曾文鑫於左列時間以0000000000門號手機打給李玉丁所使用之0000000000號門號手機，在左列地點，以4,000元向李玉丁購買第二級毒品甲基安非他命4公克。 證據：證人曾文鑫證述，通聯紀錄譯文。所犯法條：毒品危害防制條例第4條第2項。 2 107年1月14日2時41分之後某時許。 新竹縣○○鎮○○街000巷00號7樓之2社區警衛室旁之路邊。 李玉丁於左列時間以0000000000門號手機打給曾文鑫所使用之0000000000門號手機，曾文鑫在左列地點以3,300元向李玉丁購買第二級毒品甲基安非他命4公克。 證據：證人曾文鑫證述，通聯紀錄譯文。所犯法條：毒品危害防制條例第4條第2項。 3 107年1月21日凌晨某時許。 同上。 李玉丁於107年1月19日2時50分許，以0000000000門號手機打給曾文鑫所使用之0000000000門號手機，約定在左列時地，以2萬元向李玉丁購買第二級毒品甲基安非他命半兩。 證據：證人曾文鑫證述，通聯紀錄譯文。所犯法條：毒品危害防制條例第4條第2項。